【裁判字號】    99,中交簡上,63
【裁判日期】    990316
【裁判案由】    過失傷害
【裁判全文】
臺灣臺中地方法院刑事判決          99年度中交簡上字第63號
上  訴  人
即  被  告  甲○○
上列上訴人因被告過失傷害案件，不服本院臺中簡易庭98年度中
交簡字第1868號中華民國98年11月26日第一審簡易判決（聲請簡
易判決處刑案號：臺灣臺中地方法院檢察署98年度調偵字第473
號），提起上訴，本院管轄之第二審合議庭判決如下：
    主    文
上訴駁回。
    犯罪事實及理由
一、本案經本院合議庭審理結果，認第一審簡易判決認事用法及
    量刑均無不當，應予維持，並引用第一審簡易判決書記載之
    犯罪事實、證據及理由（如附件）。
二、上訴意旨略以：上訴人即被告與告訴人乙○○發生車禍時，
    並未受傷也未就醫，事後提出表示軀幹挫傷、大腿挫傷、腰
    部扭傷、拉傷、腰痛誠難令人想像，是否真實應詳加調查。
    被告係在學學生，並無前科，極願與告訴人和解，但告訴人
    索賠金額甚高，以致無法達成和解，希望從輕量刑云云。經
    查：(一)告訴人乙○○當日車禍發生後之翌日，即前往中國醫
    藥大學附設醫院急診室就醫，經初步診斷確有第五腰椎及第
    一薦椎椎間狹窄之傷害，並經醫師建議繼續門診治療，此有
    該醫院之准段證明書在卷可證，嗣告訴人因腰部扭傷及拉傷
    、腰痛陸續前往財團法人彰化基督教醫院、高堂中醫聯合診
    所就醫，亦有該醫院及診所開立之診斷證明書在卷可按，足
    見告訴人受有診斷證明書上所在之傷害，應無疑義。(二)被告
    所犯之刑法第284條第1項前段之過失傷害人傷害罪，其法定
    刑為六月以下有期徒刑、拘役或五百元以下罰金，而原審已
    依刑事訴訟法第454條第2項記載認定之犯罪事實、證據及應
    適用之法條，顯已審酌被告之過失傷害犯行，對告訴人乙○
    ○造成之損害、被告過失情節及被告迄至簡易判決為止，尚
    未與告訴人達成民事和解及自首等一切情狀，為妥適之量刑
    ，判處被告拘役五十五日，如易科罰金，以新台幣一千元折
    算一日，原審量刑亦無何違法失當之處。另被告前未曾受有
    期徒刑以上刑之宣告等情，固有上開臺灣高等法院被告前案
    紀錄表及臺灣臺中地方法院檢察署刑案資料查註紀錄表各一
    紙在卷可按，然被告因過失傷害致告訴人受傷之犯行，已對
    告訴人造成身體暨精神上之傷害，復迄今未能賠償告訴人之
    損害，且於本院審理中仍未見有何誠意之表示積極要和解，
    是其再三稱有意和解，被告非惟未賠償被害人損害，更未見
    於審理過程中有何悔意，是本院認不宜就其所宣告之刑，為
    緩刑之宣告。是被告之上訴，並無理由，應予駁回。
據上論斷，應依刑事訴訟法第455條之1第1項、第3項、第364條
、第373條、第368條，判決如主文。
本案經檢察官陳永豐到庭執行職務。
中    華    民    國    99    年    3     月    16    日
                  刑事第十三庭  審判長法  官  楊萬益
                                      法  官  蔡建興
                                      法  官  劉邦繡
以上正本證明與原本無異。
不得上訴。
                                      書記官  何俞瑩
中    華    民    國    99    年    3     月    16    日
附錄法條：
刑法第284條：
因過失傷害人者，處六月以下有期徒刑、拘役或五百元以下罰金
，致重傷者，處一年以下有期徒刑、拘役或五百元以下罰金。
從事業務之人，因業務上之過失傷害人者，處一年以下有期徒刑
、拘役或一千元以下罰金，致重傷者，處三年以下有期徒刑、拘
役或二千元以下罰金。

司法院資訊處製作；財團法人民間司法改革基金會備份。
